【裁判字號】    88,易,645
【裁判日期】    890303
【裁判案由】    公共危險
【裁判全文】
台灣新竹地方法院刑事判決                          八十八年度易字第六四五號
    公  訴  人  臺灣新竹地方法院檢察署檢察官
    被      告  乙○○
右列被告因公共危險案件，經檢察官提起公訴（八十八年度偵字第四七五五號），本
院判決如左：
    主  文
乙○○無罪。
    理  由
一、公訴意旨略以：被告乙○○於民國八十八年六月一日二十一時十五分許，酒後駕
    駛所有車號ＪＹ─七五一一號自小客車，於新竹市○○路○段與武勇街口，因飲
    酒致注意力鬆散，撞擊被害人甲○○所停放該處之車號ＪＸ─九一九八號自小客
    車致甲○○之車車體毀損，案經甲○○報警警員於同日二十一時三十分到場，並
    於同日二十二時許，在到達新竹市○○路○段五二二巷四十一弄十三號被告住所
    ，於同日二十二時三十分許在前址經警酒精測試為０‧五六毫克，已超過０‧五
    五毫克，達不能安全駕駛之標準，因認被告涉有刑法第一百八十五條之三之公共
    危險罪嫌云云。
二、按犯罪事實應依證據認定之，無證據不得推定其犯罪事實，刑事訴訟法第一百五
    十四條定有明文。又事實之認定應憑證據，如未能發現相當證據或證據不足以證
    明，自不能以推測或擬制之方法，以為裁判基礎，最高法院著有四十年臺上字第
    八十六號判例可資參照。本件公訴意旨認被告乙○○涉有右揭公共危險犯行，無
    非以（一）承辦警員丙○○證稱：伊等到被告家時在樓下，被告弟弟說他在樓上
    ，一直拖到二十二時三十分才上樓，被告還坐在廁所，只有穿上衣坐在馬桶上，
    且拒絕測試，經其父親勸說才在被告家測試，測後他又拒絕簽名按手印只劃圈圈
    ，最後才蓋手印，：：，遍觀被告樓上樓下並未看到他喝完之酒瓶，足證被告並
    未回家即喝酒睡覺。（二）本件車禍發生時間為八十八年六月一日二十一時十五
    分許，案發地點距被告住所約十五分鐘之車程，是被告回家時間為同日二十一時
    三十分，警員於同日二十二時許到被告住所，三十分鐘內豈有喝一瓶玉泉清酒之
    理？（三）被害人朱政彥於警訊時陳稱：被告車禍時看不出來有喝酒；偵查時又
    稱：不太確定，似乎有喝酒，然後他往前開車又撞到另一台車等語。因認被告應
    有喝酒駕車之事實為其論據。
三、訊之被告乙○○堅決否認有何公共危險犯行，辯稱：當天晚上六點多伊在業主郭
    泰雄家聊天喝酒至八點多，喝了約二瓶瓶裝台灣啤酒，回家路上因閃後面來車，
    才碰到被害人朱先生的車，回家後伊又喝了一瓶玉泉清酒才接受測試，喝完醉了
    還吐在房間，伊父親可以證明，清酒半小時伊就喝完了等語。經查：本件車禍發
    生時間為八十八年六月一日二十一時十五分許，肇事後被告遞交名片予被害人甲○○後隨即離去，嗣警據報後至同日二十二時五十九分許始在被告住所對被告為
    酒精測試，測試值雖達０．五六毫克，然距車禍發生時間已超過一個半小時，是
    該測試之正確性已非無疑。又證人即本件承辦警員丙○○於偵查中證稱：「我約
    十點到他家，對肇事者說要測試他的酒精濃度，他一直拖，又上廁所，拖很久方
    在測試時間上測試，又拒簽名，從肇事地點我到他家約十五分鐘左右，而他在廁
    所時很清醒，一直在拖拒測試酒精濃度」、「我到時我在樓下，他弟弟說他在樓
    上，一直拖約在十點到達，十點半我才上樓，他還坐在廁所，只有穿上衣坐在馬
    桶，有吐的現像，：：，我又要求他蓋手印我們才走，樓上樓下並未看到他喝完
    的酒瓶」；於本院調查時證稱：「九點五十分左右到達被告家，我請被告到局裡
    做酒精測試，但被告叫不下來，當時被告在二樓，我只好請同事將測試儀送來被
    告家再做測試，十點三十二分我將測試器歸零，他當時在廁所，有聽到吐聲，一
    直不出來，拖到十點五十九分才做測試」、「（有無在被告家看到玉泉空酒瓶？
    ）沒有特別去找酒瓶」等語。是以前開肇事時間及路程計算，被告返家時間距警
    員丙○○抵達時約半小時，而證人即被告之父林金來於本院證稱：「（當晚你兒
    子乙○○幾點回家？）約晚上八、九點回來，從壁櫥拿一瓶酒喝，我看到他倒了
    一杯，我便出去了，約十點多回家時看見警車在我家門口」、「（那瓶酒有無喝
    完？）有，酒瓶是丟在廚房地上牆壁邊」、「他喝完後到房間吐了滿地，我要他
    配合警察做酒精測試」等語；查酒量及喝酒速度因人而異，是被告辯稱返家後半
    小時內又喝一瓶玉泉清酒非無可能。至警員丙○○在被告家中既未特別留意查看
    有無空酒瓶，自不能以其證稱未看到喝完之酒瓶即認被告所辯不可採。次查，被
    告自承其於駕車前有飲用二瓶台灣啤酒，核與證人郭泰雄於本院證稱：當晚約七
    點多渠二人喝了二、三瓶瓶裝啤酒，渠二人喝的量差不多，他（指被告）差不多
    八、九點回家，離開時還很清醒等語相符。又被害人甲○○於警訊時證稱：車禍
    時看不出來對方有喝酒。於偵查中先稱：看不出來他有沒有喝酒；復又改稱：看
    他言行，似乎有喝酒等語。於本院調查時又稱：「：：當時有聞到一點酒味」、
    「（為何警訊稱看不出來有喝酒，偵訊中又改稱似乎有喝酒？）因我不知道他到
    底有沒有喝」等語，其證詞前後反覆不一，顯見被害人對判斷被告肇事時有無飲
    酒乙節仍甚為猶豫。據此可知，被告雖於駕車前有飲用酒類，然肇事時應甚清醒
    而無不能安全駕駛動力交通工具之虞，否則何以被害人當時未能看出被告有無飲
    酒？綜上所述，本件被告雖有駕車肇事，然並未當場對其為酒精測試以判斷是否
    有不能安全駕駛動力交通工具情形，事後所做之酒精測試復不能排除其間被告確
    無喝酒之認定，自不能以推測或擬制之方法，遽認被告係因飲酒導致注意力鬆散
    而發生本件車禍。此外，復查無其他積極證據足資證明被告有何公共危險犯行，
    自應為無罪之諭知，以免冤抑。據上論斷，應依刑事訴訟法第三百零一條第一項
    判決如主文。本案經檢察官黃仁宏到庭執行職務。
中    華    民    國      八十九      年        三      月      三      日
                                        臺灣新竹地方法院刑事第一庭
                                            法  官  楊 明 箴
右正本證明與原本無異。
如不服本判決，應於判決送達後十日內向本院提出上訴狀（應附繕本），上訴於臺灣
高等法院。
                                            書記官  林 素 卿
中    華    民    國      八十九      年        三      月      三      日


司法院資訊處製作；財團法人民間司法改革基金會備份。
